臺灣士林地方法院刑事判決
110年度易字第590號
公  訴  人  臺灣士林地方檢察署檢察官
被      告  陳瀅瀅


上列被告因竊盜案件，經檢察官提起公訴（110年度偵字第12131
號），本院判決如下：
    主    文
陳瀅瀅犯竊盜罪，處拘役伍拾伍日，如易科罰金，以新臺幣壹仟
元折算壹日。未扣案之犯罪所得平板型行動電話壹支沒收，如全
部或一部不能沒收或不宜執行沒收，追徵其價額。
    事    實
一、陳瀅瀅於民國110年4月3日10時17分許，前往蔡明良所經營、
    址設臺北市○○區○○○路0段00號機車行，見蔡明良所有之平板
    型行動電話（價值約新臺幣1萬至2萬元）1支置放在店內沙
    發扶手上，竟意圖為自己不法之所有，基於竊盜之犯意，於
    同日時21分許，趁蔡明良未及注意之際，徒手竊取將之藏放
    在其腰部後方後離開機車行，並騎乘機車離去。
二、案經蔡明良訴由臺北市政府警察局大同分局報請臺灣士林地
    方檢察署檢察官偵查起訴。
　　理    由
一、程序部分：
  ㈠按法院認為應科拘役、罰金或應諭知免刑或無罪之案件，被
    告經合法傳喚無正當理由不到庭者，得不待其陳述逕行判決
    ，刑事訴訟法第306條定有明文。查被告陳瀅瀅經合法傳喚
    ，於本院審理期日無正當理由不到庭，而本院認本案係應科
    拘役或罰金之案件，揆諸上開規定，爰不待其陳述，逕為一
    造缺席判決。　　
　㈡按被告以外之人於審判外之言詞或書面陳述，除法律有規定
    者外，不得作為證據；又被告以外之人於審判外之陳述，雖
    不符合刑事訴訟法第159條之1至第159條之4之規定，而經當
    事人於審判程序同意作為證據，法院審酌該言詞陳述或書面
    陳述作成時之情況，認為適當者，亦得為證據，而當事人、
    代理人或辯護人於法院調查證據時，知有上開不得為證據之
    情形，而未於言詞辯論終結前聲明異議者，視為有前項之同
    意，刑事訴訟法第159條第1項及第159條之5分別定有明文。
    本判決後述所引之各項證據，其屬傳聞證據之部分，檢察官
    、被告於言詞辯論終結前，對於該等證據之證據能力均未爭
    執，本院審酌該等證據資料製作時之情況，尚無違法不當或
    證明力明顯過低之瑕疵，與本案待證事實復俱有關聯性，認
    以之作為本案證據應屬適當，揆諸前開規定，該等證據具有
    證據能力。至其餘本案認定犯罪事實之非供述證據，均與本
    案事實具有關聯性，並無事證足認有違背法定程序或經偽造
    、變造等情事，且經本院依法踐行調查程序，檢察官、被告
    對於上開證據之證據能力均未爭執，依刑事訴訟法第158 條
    之4之反面解釋，亦均有證據能力。　
二、訊據被告上情，對於起訴書所載時間曾前往告訴人經營之機
    車行，並拿取上開平板型行動電話一情予以肯認，惟矢口否
    認有何竊盜之犯行，辯稱：我把平板型行動電話放在沙發的
    縫裡面，我沒有竊取該平板型行動電話等詞。惟查：
　㈠被告於110年4月3日10時17分許，前往蔡明良所經營、址設臺
    北市○○區○○○路0段00號機車行一節，業據證人即告訴人蔡明
    良、證人郭晏婷於警詢時證述明確，並有現場監視器錄影截
    圖（偵卷第51至55頁）、車輛詳細資料報表附卷為憑，此客
    觀事實亦為被告所不爭執，即堪認定。
  ㈡被告確有竊取告訴人所有之平板型行動電話1支之過程，業據
    告訴人於警詢、偵查時證稱：大約在110年4月3日10時20分
    許，被告在我經營的機車行說要請我幫她修理機車，並且告
    訴我希望可以先幫她修機車後再給我維修的費用，我當下覺
    得被告怪怪的，就沒什麼搭理她，邊聽被告自言自語邊看電
    視，後來被告離開後，大約同日10時40分許發現我的平板型
    行動電話遭竊，我調閱店內監視器發現我的平板型行動電話
    在10時29分（應係21分）許遭被告偷走，被告趁我在看電視
    不注意時將我放在沙發上的平板型行動電話拿走，我的平板
    型行動電話是黑色、皮套也是黑色，當天被告離開時沒有跟
    我說她把平板型行動電話塞在沙發的隙縫裡等詞明確（偵卷
    第41、42、107頁）。
　㈢又經本院勘驗現場監視器光碟，勘驗結果如下：
　⑴於監視器錄影時間顯示10時17分35秒時，被告騎乘機車至告
    訴人經營之機車行，在店外停車，告訴人坐在店內朝被告所
    在位置看去（監視器錄影畫面截圖〈下均簡稱截圖〉1所示、
    本院易卷第31頁）；截圖2（同上卷頁）圈處之黑色沙發扶
    手上有一呈四方且立體形狀之黑色物體，為告訴人所有之平
    板型行動電話。
　⑵10時17分41秒至同時18分3秒時，告訴人起身往被告所在移動
    ，被告走至店外騎樓，兩人隨即在騎樓處交談許久；10時18
    分10秒至同時分13秒，兩人結束交談後，告訴人回店內坐回
    座位繼續看著電視，被告亦跟著走入店內；10時18分17秒至
    同時分33秒，被告進入店內後，坐在畫面中間之黑色沙發的
    最右側，被告坐好位置後時不東張西望且喃喃自語，畫面中
    仍可見到四方且立體形狀之黑色物體置於沙發扶手上；10時
    18分34秒至10時19分3秒，被告往其右方看去，看一眼後抓
    一下左側身體，又面向前方持續坐著；10時19分4秒至同時
    分13秒，被告轉頭往左方之告訴人看去，此時告訴人手持杯
    子正在喝東西，並看著電視；10時19分14秒，被告再次朝其
    右方看去，環視著店內；10時19分17秒至同時分20秒，被告
    注意到沙發扶手上的黑色電子產品，眼光停留2至3秒（截圖
    3至8、本院易卷第32、33頁）。
　⑶10時19分32秒至10時20分33秒，被告站起身子，走向告訴人
    ，主動找告訴人講話，告訴人喝著杯子內的食物，向被告點
    頭後無其他互動；10時19分44秒，被告轉頭環視店內後，繼
    續找告訴人說話；10時20分23秒，被告一邊講話一邊以左手
    指向後方，告訴人只是喝著食物並看電視，對被告未多加理
    會；10時20分46秒至10時21分11秒，被告往後走至畫面左下
    方，雙手膜拜店內的神明桌，又轉身走回至告訴人前，但告
    訴人依舊喝著東西及看電視（截圖9至11、本院易卷第34、3
    5頁）。
　⑷10時21分13秒至同時分19秒，被告面向沙發，舒展雙臂後，
    往黑色沙發最左側的位置坐即坐在置放黑色電子產品的沙發
    扶手旁邊；10時21分25秒至同時分34秒，被告將雙腳縮在沙
    發上抓癢，眼睛注視著前方，黑色電子產品仍在沙發扶手上
    ；10時21分35秒至同時分49秒，被告將腳從沙發上往下置放
    ，坐起身子，看著前方的電視；10時21分50秒，被告往沙發
    扶手即黑色電子產品置放之方向看去；10時21分53秒至同時
    分56秒，被告將雙手往自己腰部方向撐，並有整理衣服下襬
    的動作；10時21分57秒，被告將腰部往左扭，將身體往沙發
    扶手旁邊靠近；10時21分58秒，被告將身體往後躺在沙發靠
    背上，並用右手往後擺動順勢將置於沙發扶手上的黑色電子
    產品，藏於外套與內衣腰際間；10時21分59秒至10時22分，
    被告將黑色電子產品置於身後之後，坐起身子整理衣服，將
    身體離開沙發靠背，然後又再次躺在沙發上，此時，可以看
    見沙發扶手上的黑色電子產品已經消失不見；10時22分1秒
    至同時分21秒，被告陸續動作為先躺在沙發上翹著腿看著前
    方，又將腿放下，並整理衣服，然後坐起身子往店外看去；
    10時22分22秒，被告往沙發的中間坐去，此時沙發最左側的
    位置沒有看見任何物品，沙發扶手上的黑色電子產品亦消失
    不見；10時22分23秒至10時25分45秒，被告在位置上坐了許
    久，又跟告訴人說起話來，接著告訴人遞手機給被告，被告
    撥打電話完之後，又坐回在位置上許久（截圖12至19、本院
    易卷第35至37頁）。
　⑸10時25分55秒至同時26分10秒，被告往店外移動，可以見到
    其用右手護著黑色外套所蓋住的右臀部位，其持續動作至走
    出店外發動機車離開，而畫面中之沙發上未有黑色電子產品
    之蹤影（截圖20、本院易卷第38頁）等情，有勘驗筆錄及截
    圖存卷可證。
　㈣是依上開勘驗畫面可知，告訴人係將平板型行動電話置於沙
    發扶手上，而被告一開始距離該平板型行動電話有些許距離
    ，然被告發現該平板型行動電話後即藉機起身換位置，坐在
    該平板型行動電話旁，並伺機將該行動電話置於其背後，且
    在離去時還面對告訴人，避免告訴人發覺，再步出機車行，
    告訴人上開證述內容與勘驗結果不謀而合，堪認告訴人前揭
    證述內容為真；另參以被告於偵查、本院準備程序時自陳：
    我有拿取該平板型行動電話一詞明確（偵卷第81頁、本院審
    易卷第28頁），而該平板型行動電話在被告拿取後即不見其
    蹤影，堪認被告確有竊取該平板型行動電話至明。至被告雖
    辯稱將該平板型行動電話置於沙發隙縫內，但此為告訴人於
    偵查時所否認（偵卷第107頁），且若被告上開辯解為真，
    其將該平板型行動電話直接交予告訴人即可，又何須塞在沙
    發隙縫內，且告訴人於發現該平板型行動電話不見時，又焉
    會打電話給被告，要求被告返還，堪認被告上開所辯非真，
    不足信採。
　㈤綜上，本案事證明確，被告上開犯行，洵堪認定。
三、論罪科刑及沒收：
  ㈠核被告上開所為，係犯刑法第320條第1項之竊盜罪。
  ㈡爰審酌被告非無謀生能力，竟恣意竊取告訴人財物，顯然未
    能尊重他人之財產法益，所為應予以非難，兼衡其犯罪動機
    、目的、徒手竊取之手段、竊得財物之價值，以及被告係國
    中畢業之智識程度（卷附個人戶籍資料（完整姓名）查詢結
    果、偵卷第13頁）、家庭經濟狀況，犯後未能然面對犯行之
    態度，暨迄今未能賠償告訴人所受損失或取得其諒解等一切
    情狀，量處如主文所示之刑，並諭知如易科罰金之折算標準
    ，以資懲儆。
  ㈢按犯罪所得，屬於犯罪行為人者，沒收之；前開沒收，於全
    部或一部不能沒收或不宜執行沒收時，追徵其價額，刑法第
    38條之1第1項前段、第3項定有明文。查被告竊取之平板型
    行動電話1支，為其犯罪所得，尚未歸還予告訴人，應依刑
    法第38條之1第1項前段、第3項規定諭知沒收，並於如全部
    或一部不能沒收或不宜執行沒收時，追徵其價額。
據上論斷，應依刑事訴訟法第299條第1項前段、第306條，判決
如主文。
本案經檢察官楊冀華提起公訴，檢察官林嘉宏到庭執行職務。
中　　華　　民　　國　　110 　年　　12　　月　　29　　日
                   刑事第三庭　法  官  林正忠
以上正本證明與原本無異。
如不服本判決應於收受判決後20日內向本院提出上訴書狀，並應
敘述具體理由。其未敘述上訴理由者，應於上訴期間屆滿後20日
內向本院補提理由書（均須按他造當事人之人數附繕本）「切勿
逕送上級法院」。
因疫情而遲誤不變期間，得向法院聲請回復原狀。
                              書記官  張佩旻
中　　華　　民　　國　　111 　年　　1 　　月　　3 　　日
附錄本案論罪科刑條文：
刑法第320條第1項
意圖為自己或第三人不法之所有，而竊取他人之動產者，為竊盜
罪，處5年以下有期徒刑、拘役或50萬元以下罰金。